臺灣高雄地方法院刑事判決
111年度訴字第13號
公  訴  人  臺灣高雄地方檢察署檢察官
被      告  林宏峻




            林婕雅




上二人共同
指定辯護人  本院公設辯護人黃文德
上列被告因毒品危害防制條例案件，經檢察官提起公訴（110年
度偵字第16844號、110年度偵字第18152號），本院判決如下：
    主  文
林宏峻犯如附表一「主文欄」所示之參罪，各處如附表一「主文
欄」所示之刑及沒收。應執行有期徒刑伍年陸月。
林婕雅犯如附表二「主文欄」所示之肆罪，各處如附表二「主文
欄」所示之刑及沒收。如附表二編號1至3所示不得易科罰金之刑
，應執行有期徒刑伍年陸月。
    事  實
一、林宏峻、林婕雅係夫妻關係，其2人明知甲基安非他命為毒
    品危害防制條例第2條第2項第2款所列之第二級毒品，不得
    非法持有及販賣，竟與陳建智（另經檢察官以110年度偵字
    第3509號提起公訴，經本院以110年度訴字第455號判決判處
    罪刑）共同基於販賣第二級毒品甲基安非他命以營利之犯意
    聯絡，而為下列犯行：
  ㈠陳建智於民國110年1月21日18時10分許，使用通訊軟體GRIND
    R與陳俊維達成交易甲基安非他命之合意後，依林宏峻、林
    婕雅指示前往高雄市岡山區平和公園，由林宏峻、林婕雅共
    同交付甲基安非他命1包予陳建智，再由陳建智於同日20時3
    0分許前往高雄市○○區○○路00號1樓，以新臺幣（下同）1,00
    0元之價格販賣甲基安非他命1包予陳俊維，事後陳建智將上
    開1,000元交予林宏峻、林婕雅後，由林宏峻、林婕雅交付
    甲基安非他命1包予陳建智作為酬勞。
  ㈡陳建智另於110年1月24日22時45分許，使用通訊軟體GRINDR
    與陳俊維達成交易甲基安非他命之合意後，前往林宏峻、林
    婕雅當時位於高雄市○○區○○路000○0號2樓住處拿甲基安非他
    命後，陳建智即於110年1月25日凌晨0時30分許，在高雄市○
    ○區○○路0號之統一超商前，以1,500元之價格販賣甲基安非
    他命1包予陳俊維，並將交易款項交付予林宏峻、林婕雅。
　㈢高雄市政府警察局三民第一分局員警王○凡（真實姓名詳卷）
    於網路巡邏時，發現陳建智以暱稱「Hi~跟著感覺走」在GRI
    NDR自我介紹欄刊登「想多了解，歡迎來認識吧，皆可調找
    」之暗示販賣毒品之訊息，遂假冒欲購毒者，自110年1月7
    日起，透過通訊軟體GRINDR、LINE與陳建智接洽，於110年1
    月27日18時40分許，假意以5,000元之價格交易甲基安非他
    命1包，林婕雅知悉此一交易訊息後，即要求陳建智先向買
    家收取訂金，員警王○凡遂依陳建智之指示，於同日21時15
    分許轉帳1,000元至林婕雅中國信託商業銀行帳號000000000
    000號之帳戶，尾款則於面交毒品時交付，俟雙方達成協議
    後，林宏峻、林婕雅即於高雄市岡山區平和公園共同交付甲
    基安非他命1包予陳建智，再由陳建智於同日22時16分許前
    往高雄市○○區○○街0號之統一超商，將前揭甲基安非他命交
    付予在場喬裝買家之員警王○凡，此時員警王○凡立即表明警
    察身分，當場逮捕陳建智，並當場扣得甲基安非他命1包及
    手機1支，該次毒品交易因而未遂。　
二、林婕雅明知大麻為毒品危害防制條例第2條第2項第2款所列
    之第二級毒品，不得非法持有，竟於110年8月1日夜間某時
    許，在其高雄市○○區○○路000○0號2樓住處，向不詳人士購得
    大麻1包（檢驗前淨重0.66公克、檢驗後淨重0.545公克）而
    持有之，以此方式非法持有第二級毒品大麻。
三、嗣經警於110年8月5日15時16分許，持本院核發之搜索票前
    往林宏峻、林婕雅高雄市○○區○○路000○0號2樓住處執行搜索
    ，當場扣得附表三所示之物，進而查悉上情。
四、案經高雄市政府警察局三民第一分局報告臺灣高雄地方檢察
    署檢察官偵查起訴。
    理  由
一、證據能力部分：
　　被告以外之人於審判外之陳述，雖不符前4 條之規定，而經
    當事人於審判程序同意作為證據，法院審酌該言詞陳述或書
    面陳述作成時之情況，認為適當者，亦得為證據，刑事訴訟
    法第159條之5第1項定有明文。本判決所引各項傳聞證據，
    雖係被告以外之人審判外陳述，然均經當事人及辯護人於本
    院審理時同意作為證據（見本院卷第85頁），復審酌該等證
    據方法作成時並無違法不當或證明力明顯過低之瑕疵，依前
    開規定俱有證據能力。又本院所引之非供述證據，與本案均
    有關聯性，且查無違反法定程序取得之情，依刑事訴訟法第
    158條之4反面解釋，亦均有證據能力。
二、認定事實所憑證據及理由
  ㈠上開事實，業據被告林宏峻（見警1卷第21至33頁，偵1卷第2
    5至31頁，本院卷第81、83、171頁）、林婕雅（見警1卷第5
    至17頁，偵1卷第13至19、159至161頁，本院卷第81、83、1
    71頁）於警詢、偵查及本院審理時均坦承不諱，核與證人即
    共犯陳建智（見警1卷第39至60頁，偵1卷第115至139頁）、
    證人陳俊維（見警1第61至70頁）、曾琨豪（見偵1卷第91、
    92頁）於警詢或偵查時之證述均相符，並有指認犯罪嫌疑人
    紀錄表、指認相片及被指認人照片與姓名年籍對照表各2份
    、高雄市政府警察局三民第一分局三民派出所110年1月27日
    職務報告（見警1卷第71至85頁）、陳建智與毒品上游即微
    信暱稱「宛宛瞳」之人於110年1月21、24、25日之微信對話
    紀錄及手機截圖、陳建智與毒品上游即微信暱稱「宛宛瞳」
    、「翼」之人於110年1月27日之微信對話紀錄及手機截圖、
    陳建智與毒品上游即LINE暱稱「琋」之人之LINE對話紀錄手
    機截圖、陳建智與陳俊維即「Grindr」暱稱「Hi～跟著感覺
    走」於110年1月21、25日之對話紀錄手機截圖（見警1卷第9
    1至99、111至117、143至151頁，警2卷第131至139頁）、11
    0年1月25日楠梓區創新路1號統一超商監視器錄影畫面截圖2
    張（見警1卷第153頁）、陳建智與警方於「Grindr」聊天室
    之對話文字紀錄及對話截圖、陳建智與警方於「LINE」聊天
    室之對話文字紀錄及對話截圖（見警1卷第119至141頁）、
    被告林婕雅之中國信託銀行000000000000號帳戶之客戶基本
    資料、該帳戶自110年1月21日至同年月27日之存款交易明細
    及自動化交易LOG資料－財金交易（見警1卷第155至157頁）
    、本院110年聲搜字第768號搜索票2份、高雄市政府警察局
    三民第一分局110年8月5日搜索扣押筆錄、扣押物品目錄表
    、扣押物品收據各3份（見警1卷第163至185頁）在卷供參。
    又扣案如附表三編號1至3所示之物經送檢驗結果，附表三編
    號1、2所示物均為第二級毒品甲基安非他命，附表三編號3
    所示之物則為第二級毒品大麻，有高雄市立凱旋醫院110年8
    月20日高市凱醫驗字第69370號濫用藥物成品檢驗鑑定書、1
    10年9月13日高市凱醫驗字第69638、69639號濫用藥物成品
    檢驗鑑定書各1份附卷可稽（見偵1卷第143、163至167頁）
    。足認被告2人上開之自白與事證相符，可資憑採，其等上
    開各次交易甲基安非他命及持有大麻之事實，均堪認定。
  ㈡又據被告林婕雅於偵查中供承：我向上手拿3,500元甲基安非
    他命半錢，一般我會賣7,000元，再回帳3,500元給上手，多
    的部分就是我賺的等語屬實（見偵1卷第19頁），另被告2人
    於本院審理時均供稱：販賣毒品所得是共同花用等語明確（
    見本院卷第191頁）。足認本件被告2人如事實欄㈠至㈢所示
    之販賣第二級毒品犯行，均可賺取約一倍之利益，所得由被
    告2人共同花用，被告2人具有從中牟利之意圖，應堪認定。
  ㈢綜上所述，本案事證明確，被告2人上開犯行均堪認定，俱應
    依法論科。
三、論罪科刑
  ㈠按，甲基安非他命、大麻均係毒品危害防制條例第2條第2項
    第2款所列之第二級毒品，均不得非法持有及販賣。次按，
    刑事偵查技術上所謂之「釣魚偵查」，係指對於原已犯罪或
    具有犯罪故意之人，以設計引誘之方式，使其暴露犯罪事證
    ，而加以逮捕或偵辦而言，此純屬偵查犯罪技巧之範疇，並
    未違反憲法對於基本人權之保障，且於公共利益之維護有其
    必要性存在，故依「釣魚」方式所蒐集之證據資料，原則上
    非無證據能力。又於俗稱「釣魚」或「誘捕偵查」之情形，
    因毒品買者為協助警察辦案佯稱購買，而將販賣者誘出以求
    人贓俱獲，因其無實際買受之真意，且在警察監視之下伺機
    逮捕，事實上亦不能真正完成買賣，則該次行為，僅能論以
    販賣未遂（最高法院100年度台上字第4498號判決意旨參照
    ）。本案事實欄㈢部分，係由共犯陳建智先自行上網刊登如
    事實欄所示訊息，顯有販毒意圖，非因員警引誘始生販毒意
    念或行為，然因員警並無購毒真意，係為查緝犯行而聯繫共
    犯陳建智，再循線查獲實際提供毒品之被告2人，依前揭說
    明，應認被告2人已著手實施販賣毒品而不遂。
　㈡是核被告林宏峻如事實欄㈠至㈡所為，均係犯毒品危害防制條
    例第4條第2項之販賣第二級毒品罪（共2罪）；如事實欄㈢
    所為，係犯毒品危害防制條例第4條第6項、第2項之販賣第
    二級毒品未遂罪（共1罪）。
　㈢核被告林婕雅如事實欄㈠至㈡所為，均係犯毒品危害防制條例
    第4條第2項之販賣第二級毒品罪（共2罪）；如事實欄㈢所
    為，係犯毒品危害防制條例第4條第6項、第2項之販賣第二
    級毒品未遂罪（共1罪）；如事實欄所為，係犯毒品危害防
    制條例第11條第2項之持有第二級毒品罪（共1罪）。
  ㈣被告2人為供販賣而持有第二級毒品甲基安非他命之低度行為
    ，為嗣後販賣或販賣未遂之高度行為所吸收，均不另論罪。
    被告2人與共犯陳建智間就事實欄㈠至㈢所示犯行，有犯意聯
    絡及行為分擔，應論以共同正犯。被告林宏峻所犯上開3罪
    ，被告林婕雅所犯上開4罪，均屬犯意各別，行為互殊，俱
    應分論併罰。
  ㈤刑之減輕事由
  1.未遂部分（事實欄㈢部分）
    被告2人已著手為販賣第二級毒品甲基安非他命犯行，因購
    毒者為不具購毒真意之警員而未遂，其等犯罪情節較既遂犯
    相對輕微，爰依刑法第25條第2項規定，減輕其刑。
　2.偵審自白減輕（事實欄㈠至㈢部分）
　　按，犯毒品危害防制條例第4條至第8條之罪於偵查及歷次審
    判中均自白者，減輕其刑，該條例第17條第2項定有明文。
    查被告2人就事實欄㈠至㈢所示犯行，於偵查及本院審判中均
    坦承不諱，業如前述，爰均依毒品危害防制條例第17條第2
    項規定，均予減輕其刑。　
  3.本案事實欄㈢部分有前述二種減輕事由，爰依法遞減之。 
  ㈥爰審酌被告2人明知毒品對於人體健康危害至鉅，為政府嚴令
    禁絕流通，竟多次共同販賣第二級毒品甲基安非他命，不但
    助長毒品泛濫，危害社會治安，亦侵蝕國家勞動生產力，影
    響層面非淺，誠應嚴厲譴責。且被告林婕雅持有第二級毒品
    大麻之行為，亦影響社會治安，實屬可責。惟念被告2人於
    犯後尚知坦承犯行，態度尚可。兼衡其等犯罪之動機、手段
    、販賣毒品之種類、價量與交易情節、共同販毒之行為分工
    程度、持有毒品之數量不多、於本院審理時自陳之智識程度
    、生活經濟狀況（見本院卷第191頁）等一切情狀，分別量
    處如附表一、二「主文欄」所示之刑，並就被告林婕雅如附
    表二編號4所處之刑，諭知易科罰金之折算標準。又被告2人
    如事實欄㈠至㈢所示販賣毒品之行為，各合於刑法第50條第1
    項規定得併合處罰之情形，綜衡被告2人犯上開數罪之期間
    、均為毒品犯罪之罪質、販賣之人數及人次、所用之手段及
    整體法益侵害性等整體犯罪情狀，各依刑法第51條數罪併罰
    定執行刑之立法方式採限制加重原則，分別定其應執行之刑
    如主文第1項、第2項所示，以資懲儆。
四、沒收部分
  ㈠扣案毒品部分：
　⒈按，查獲之第一、二級毒品及專供製造或施用第一、二級毒
    品之器具，不問屬於犯罪行為人與否，均沒收銷燬之，毒品
    危害防制條例第18條第1項前段定有明文。次按以營利為目
    的販入毒品，經多次販賣後，持有剩餘毒品被查獲，其各次
    販賣毒品行為，固應併合處罰，惟該持有剩餘毒品之低度行
    為，應僅為最後一次販賣毒品之高度行為所吸收，不另論罪
    ，故就該查獲之剩餘毒品，祇能於最後一次之販賣毒品罪宣
    告沒收銷燬，不得於各次販賣毒品罪均宣告沒收銷燬（最高
    法院98年度台上字第6663號、98年度台上字第5283號判決意
    旨參照）。
  ⒉被告林宏峻所有如附表三編號1所示之物，被告林婕雅所有如
    附表三編號2、3所示之物，經送檢驗結果，附表三編號1、2
    所示物均為第二級毒品甲基安非他命，附表三編號3所示之
    物則為第二級毒品大麻，有高雄市立凱旋醫院110年8月20日
    高市凱醫驗字第69370號濫用藥物成品檢驗鑑定書、110年9
    月13日高市凱醫驗字第69638、69639號濫用藥物成品檢驗鑑
    定書各1份附卷可稽（見偵1卷第143、163至167頁），其中
    附表三編號1、2所示之毒品分屬被告2人販賣第二級毒品所
    餘之物，不問屬於行為人與否，自應依毒品危害防制條例第
    18條第1項前段之規定，分別附隨於被告2人所犯事實欄㈢所
    示販賣第二級毒品未遂罪項下宣告沒收銷燬之。另附表三編
    號3則係被告林婕雅犯持有第二級毒品罪所持有之毒品，不
    問屬於行為人與否，應依毒品危害防制條例第18條第1項前
    段之規定，附隨於被告林婕雅所犯事實欄所示持有第二級
    毒品罪項下宣告沒收銷燬之。而盛裝上開毒品之外包裝袋各
    1只，係防止毒品裸露、逸出、潮濕，便於持有，與其上所
    殘留之毒品難以析離，且無析離之實益與必要，應視同毒品
    ，一併依上開規定沒收銷燬之。至鑑定用罄之部分，既已滅
    失，自無庸再為諭知沒收銷燬，併予敘明。
　㈡供販賣毒品所用或預備供販賣毒品所用之物：
　⒈按，犯第4條至第9條、第12條、第13條或第14條第1項、第2
    項之罪者，其供犯罪所用之物，不問屬於犯罪行為人與否，
    均沒收之，毒品危害防制條例第19條第1項定有明文，此為
    刑法第38條第2項之特別規定，應優先適用。又所謂「責任
    共同原則」，乃因行為人就共同犯行存有相互利用及補充關
    係，且與行為結果具因果支配關連，必須同負其責，而對行
    為人論處共同正犯之「罪責」而言。至於供犯罪所用或預備
    之犯罪工具沒收，因刑事沒收新制業將犯罪工具之沒收，定
    性為刑罰或保安處分以外之獨立法律效果，並非從刑，是對
    於共同行為人沒收犯罪工具，並無責任共同原則之適用。是
    共同犯罪行為人若同時起訴，只需分別對各行為人宣告沒收
    、追徵其所有之犯罪工具，即足達預防、遏止犯罪及禁止犯
    罪行為人財產權濫用之立法目的，無庸對同案其他共同正犯
    併諭知沒收、追徵非其所有之犯罪工具（最高法院108年度
    台上字第3573號判決意旨參照）。
  ⒉查，扣案如附表三編號5所示之夾鍊袋1包，係被告林婕雅所
    有，預備供其於事實欄㈠至㈢所示犯行，分裝販賣毒品之用
    ，業據被告林婕雅於本院審理時供述在卷（見本院卷第186
    頁），應依刑法第38條第2項前段之規定，分別於被告林婕
    雅所犯事實欄㈠至㈢所示販賣第二級毒品既遂或未遂之罪刑
    項下，各自宣告沒收。另扣案如附表三編號4、6所示之吸管
    鏟子2個、電子磅秤1台，係被告林婕雅所有，供其於事實欄
    ㈠至㈢所示犯行，分裝販賣毒品之用；附表三編號7所示行動
    電話1 支，是被告林婕雅所有，供其於事實欄㈠至㈢所示犯
    行，作為聯絡販賣毒品事宜使用，業據被告2人於本院審理
    時均供述在卷（見本院卷第186頁），應依毒品危害防制條
    例第19條第1項規定，分別於被告林婕雅所犯事實欄㈠至㈢所
    示販賣第二級毒品既遂或未遂之罪刑項下，各自宣告沒收。
　㈢犯罪所得：
  ⒈按，犯罪所得，屬於犯罪行為人者，沒收之；前2項之沒收，
    於全部或一部不能沒收或不宜執行沒收時，追徵其價額，刑
    法第38條之1第1項前段、第3項定有明文。又2人以上共同犯
    罪，關於犯罪所得之沒收或追徵，倘個別成員並無犯罪所得
    ，且與其他成員對於所得亦無事實上之共同處分權時，同無
    利得可資剝奪，特別在集團性或重大經濟、貪污犯罪，不法
    利得龐大，一概採取絕對連帶沒收或追徵，對未受利得之共
    同正犯顯失公平。而所謂各人所分得，指各人對犯罪所得有
    事實上之處分權限，法院應視具體個案之實際情形而為認定
    。倘若共同正犯各成員內部間，對於不法利得分配明確時，
    固應依各人實際分配所得沒收；然若共同正犯成員對不法所
    得並無處分權限，其他成員亦無事實上之共同處分權限者，
    自不予諭知沒收（最高法院105年度台上字第3282號判決意
    旨參照）。
  ⒉被告2人就事實欄㈠至㈢所示販賣第二級毒品既遂或未遂犯行
    ，販賣毒品所得均為2人共同平均花用，業據被告2人於本院
    審理時供述在卷（見本院卷第190頁），是其等各次販毒行
    為最終實際獲得之價金均詳如附表一、二所示，即各取得販
    賣毒品價金之一半，核屬其等2人之犯罪所得，應依刑法第3
    8條之1第1項規定，於其等2人所犯各該販賣毒品罪刑項下分
    別宣告沒收之。又該等販賣毒品所得未經扣案，併依刑法第
    38條之1第3項規定，諭知於全部或一部不能沒收或不宜執行
    沒收時，追徵其價額。
  ㈣至如附表三編號8至11所示其餘扣案物，尚乏證據足認與被告
    2人本案犯行相關，均不予宣告沒收，附此敘明。
  ㈤本案既宣告多數沒收，應依刑法第40條之2第1項規定併執行
    之。　
據上論斷，應依刑事訴訟法第299條第1項前段，判決如主文。
本案經檢察官張貽琮提起公訴，檢察官高嘉惠到庭執行職務。
中　　華　　民　　國　　111 　年　　7 　　月　　28　　日
                  刑事第二庭審判長    法  官  吳佳頴
                                      法  官  林于心
                                      法  官  陳盈吉
以上正本證明與原本無異。
如不服本判決應於收受送達後20日內向本院提出上訴書狀，並應
敘述具體理由；如未敘述上訴理由者，應於上訴期間屆滿後20日
內向本院補提理由書（均須按他造當事人之人數附繕本）「切勿
逕送上級法院」。
中　　華　　民　　國　　111 　年　　7 　　月　　28　　日
                                       書記官  鄭人芳
附錄本案論罪科刑法條：
毒品危害防制條例第4條
製造、運輸、販賣第一級毒品者，處死刑或無期徒刑；處無期徒
刑者，得併科新臺幣3千萬元以下罰金。
製造、運輸、販賣第二級毒品者，處無期徒刑或10年以上有期徒
刑，得併科新臺幣1千5百萬元以下罰金。
製造、運輸、販賣第三級毒品者，處7年以上有期徒刑，得併科
新臺幣1千萬元以下罰金。
製造、運輸、販賣第四級毒品者，處5年以上12年以下有期徒刑
，得併科新臺幣5百萬元以下罰金。
製造、運輸、販賣專供製造或施用毒品之器具者，處1年以上7年
以下有期徒刑，得併科新臺幣1百50萬元以下罰金。
前五項之未遂犯罰之。

毒品危害防制條例第11條
持有第一級毒品者，處3年以下有期徒刑、拘役或新臺幣30萬元
以下罰金。
持有第二級毒品者，處2年以下有期徒刑、拘役或新臺幣20萬元
以下罰金。
持有第一級毒品純質淨重十公克以上者，處1年以上7年以下有期
徒刑，得併科新臺幣1百萬元以下罰金。
持有第二級毒品純質淨重二十公克以上者，處6月以上5年以下有
期徒刑，得併科新臺幣70萬元以下罰金。
持有第三級毒品純質淨重五公克以上者，處2年以下有期徒刑，
得併科新臺幣20萬元以下罰金。
持有第四級毒品純質淨重五公克以上者，處1年以下有期徒刑，
得併科新臺幣10萬元以下罰金。
持有專供製造或施用第一級、第二級毒品之器具者，處1年以下
有期徒刑、拘役或新臺幣10萬元以下罰金。

附表一：（林宏峻部分）
編號 犯罪事實 主文欄   1 事實欄㈠ 林宏峻共同販賣第二級毒品，處有期徒刑伍年壹月。未扣案之犯罪所得新臺幣伍佰元沒收，於全部或一部不能沒收或不宜執行沒收時，追徵其價額。   2 事實欄㈡ 林宏峻共同販賣第二級毒品，處有期徒刑伍年貳月。未扣案之犯罪所得新臺幣柒佰伍拾元沒收，於全部或一部不能沒收或不宜執行沒收時，追徵其價額。   3 事實欄㈢ 林宏峻共同販賣第二級毒品未遂，處有期徒刑貳年柒月。扣案如附表三編號1所示之第二級毒品甲基安非他命均沒收銷燬。未扣案之犯罪所得新臺幣伍佰元沒收，於全部或一部不能沒收或不宜執行沒收時，追徵其價額。 

附表二：（林婕雅部分）
編號 犯罪事實 主文欄   1 事實欄㈠ 林婕雅共同販賣第二級毒品，處有期徒刑伍年壹月。扣案如附表三編號4至7所示之物均沒收。未扣案之犯罪所得新臺幣伍佰元沒收，於全部或一部不能沒收或不宜執行沒收時，追徵其價額。   2 事實欄㈡ 林婕雅共同販賣第二級毒品，處有期徒刑伍年貳月。扣案如附表三編號4至7所示之物均沒收。未扣案之犯罪所得新臺幣柒佰伍拾元沒收，於全部或一部不能沒收或不宜執行沒收時，追徵其價額。   3 事實欄㈢ 林婕雅共同販賣第二級毒品未遂，處有期徒刑貳年柒月。扣案如附表三編號2所示之第二級毒品甲基安非他命均沒收銷燬。扣案如附表三編號4至7所示之物均沒收。未扣案之犯罪所得新臺幣伍佰元沒收，於全部或一部不能沒收或不宜執行沒收時，追徵其價額。   4 事實欄 林婕雅持有第二級毒品，處有期徒刑參月，如易科罰金，以新臺幣壹仟元折算壹日。扣案如附表三編號3所示之第二級毒品大麻沒收銷燬。 
　　　
附表三：
編號  扣案物品  所有人   1 第二級毒品甲基安非他命2包（檢驗前淨重1.155公克、檢驗後淨重1.131公克）  林宏峻   2 第二級毒品甲基安非他命7包（檢驗前淨重0.286公克、檢驗後淨重0.202公克）  林婕雅   3 第二級毒品大麻1包（檢驗前淨重0.66公克、檢驗後淨重0.545公克）  林婕雅   4 吸管鏟子2個  林婕雅   5 夾鏈袋1包  林婕雅   6 電子磅秤1台  林婕雅   7 IPHONE手機1支（門號：0000000000號、IMEI：000000000000000號）  林婕雅   8   玻璃球4個  林婕雅   9 安非他命吸食器1組  林婕雅   10 Realme手機1支（門號：0000000000號、IMEI：000000000000000號）。  林婕雅   11 三星手機1支（門號：0000000000號、IMEI：000000000000000號）。  林宏峻